【裁判字號】    95,易,54
【裁判日期】    950515
【裁判案由】    違反毒品危害防制條例
【裁判全文】
臺灣新竹地方法院刑事判決                95年度易字第54號
公  訴  人  臺灣新竹地方法院檢察署檢察官
被      告  甲○○
上列被告因違反毒品危害防制條例案件，經檢察官提起公訴（94
年度毒偵字第2280號），經本院合議庭裁定依簡式審判程序審理
並判決如下：
    主  文
甲○○施用第二級毒品，累犯，處有期徒刑伍月，如易科罰金，
以佰元折算壹日。
扣案之第二級毒品安非他命貳包（合計毛重零點肆公克）沒收銷
燬。
    事  實
一、甲○○曾因脫逃案，經本院竹北簡易庭於民國九十二年十一
    月十三日，以九十二年度竹北簡字第二一八號簡易判決判處
    有期徒刑三月確定，在九十四年四月十六日執行完畢；其並
    曾因多次施用毒品，在二犯施用毒品罪經本院裁定強制戒治
    一年至九十年七月七日期滿（期間曾被停止戒治，交付保護
    管束而未被撤銷）後，又於九十二年間，再因三犯施用毒品
    罪，經本院依聲請以九十二年度毒聲字第一九六號裁定移送
    強制戒治，嗣因毒品危害防制條例修正，而於九十三年一月
    九日停止執行而未執行完畢。詎其仍不知悔悟，於上開九十
    年七月七日之強制戒治執行完畢後五年內之九十四年九月二
    十七、二十八日間之某時，在桃園縣中壢市○○路○段一五
    三號Ａ座四樓之「上海商務旅館」二二五號房內，以將第二
    級毒品安非他命放在玻璃球內燒烤以吸取其產生的煙霧之方
    式，施用第二級毒品安非他命一次，迨於同年月三十日凌晨
    零時三十分許，在上開房內，當場為警查獲、供甲○○與莊
    俊明施用所剩餘之第二級毒品安非他命二包（合計毛重０．
    四公克）及友人莊俊明所留下、其所有、二人共用之吸食工
    具削尖吸管一支（莊俊明涉嫌施用毒品部分另案偵查）等物
    ，經採集其尿液送驗結果，因呈甲基安非他命類毒品陽性反
    應，始悉上情。
二、案經桃園縣政府警察局中壢分局報告臺灣桃園地方法院檢察
    署檢察官呈請臺灣高等法院檢察署檢察長令轉臺灣新竹地方
    法院檢察署檢察官偵查起訴。
    理  由
一、本件被告甲○○所犯施用二級毒品罪，並非死刑、無期徒刑
    、最輕本刑為三年以上有期徒刑之罪，或高等法院管轄第一
    審之案件，被告於本院行準備程序進行中，就被訴事實為有
    罪之陳述，經本院合議庭認合於修正後刑事訴訟法第二百七
    十三條之一之規定，裁定進行簡式審判程序，合先敘明。
二、認定犯罪事實所憑之證據及認定之理由：
（一）被告甲○○於本院審理時所為之自白：坦承其確實有於上
      揭時、地，施用第二級毒品安非他命之事實。
（二）桃園縣政府警察局中壢分局被採尿人姓名編號對照表及臺
      灣尖端先進生技醫藥股份有限公司於九十四年十月二十六
      日出具之濫用藥物檢驗報告各一份（附於臺灣桃園地方法
      院檢察署九十四年度毒偵字第五四七四號偵查卷第五七、
      九七頁可憑）：證明被告於警訊時所親自所採集、封瓶之
      尿液，經送驗結果，確實呈現第二級毒品安非他命類陽性
      反應之事實。
（三）為警在被告甲○○上開居住之旅館二二五號房內查獲之供
      被告甲○○與共犯莊俊明施用所剩餘之第二級毒品安非他
      命二包（合計毛重０．四公克）及共犯莊俊明所留下、其
      所有、二人共用之吸食工具削尖吸管一支：證明被告確有
      施用毒品安非他命之犯行。
（四）法務部全國檢察官線上查詢刑案人犯在監所最新資料報表
      及臺灣新竹地方法院檢察署刑案資料查註紀錄表各一份：
      證明被告本次施用毒品之行為係於受強制戒治處分執行完
      畢釋放後五年內再犯之犯罪事實。
三、論罪與科刑：
（一）罪名─核被告甲○○所為，係犯毒品危害防制條例第十條
      第二項之施用第二級毒品罪；其持有毒品安非他命之低度
      行為，應為其施用毒品安非他命之高度行為所吸收，不另
      論罪。
（二）累犯─被告甲○○曾因脫逃案，經本院竹北簡易庭於九十
      二年十一月十三日，以九十二年度竹北簡字第二一八號簡
      易判決判處有期徒刑三月確定，在九十四年四月十六日執
      行完畢，有臺灣新竹地方法院檢察署刑案資料查註紀錄表
      及臺灣高等法院全國前案紀錄表各一份在卷足參，其於受
      有期徒刑之執行完畢後五年以內再犯本件有期徒刑以上之
      罪，為累犯，依刑法第四十七條規定加重其刑。
（三）科刑─爰審酌被告因無法戒除毒癮而犯罪，及其品行、生
      活狀況、智識程度、本次僅施用一次，犯罪所生之損害尚
      輕與犯罪後之態度等一切情狀，量處如主文所示之刑，並
      諭知其易科罰金之折算標準，以資警惕。
（四）沒收─扣案之第二級毒品安非他命二包（毛重０．四公克
      ），係違禁物，不問屬於犯人與否，應依毒品危害防制條
      例第十八條第一項前段之規定宣告沒收銷燬。至於削尖吸
      管一支，雖為供被告施用毒品所用之物，惟非被告所有，
      爰不予宣告沒收，併此敘明。
四、適用之法律：
（一）刑事訴訟法第二百七十三條之一第一項、第二百九十九條
      第一項前段。
（二）毒品危害防制條例第十條第二項、第十八條第一項前段，
      刑法第十一條、第四十一條第一項前段、第四十七條，判
      決如主文。
本案經檢察官傅伊君到庭執行職務。
中    華    民    國    95    年    5     月    15    日
                    刑事第六庭  法  官   遲中慧
以上正本證明與原本無異。
如不服本判決，應於判決送達後10日內向本院提出上訴狀 (應附
繕本 )，上訴於臺灣高等法院。
中    華    民    國    95    年    5     月    15    日
                                書記官   柯雅菱
毒品危害防制條例第十條
施用第一級毒品者，處六月以上五年以下有期徒刑。
施用第二級毒品者，處三年以下有期徒刑。


司法院資訊處製作；財團法人民間司法改革基金會備份。
